【裁判字號】    98,上易,649
【裁判日期】    980925
【裁判案由】    傷害等
【裁判全文】
臺灣高等法院高雄分院刑事判決         98年度上易字第649號
上  訴  人
即  被  告  丙○○
上列上訴人因傷害等案件，不服臺灣屏東地方法院98年度易字第
136 號中華民國98年6 月30日第一審判決（起訴案號：臺灣屏東
地方法院檢察署97年度偵字第5396號、第5549號），提起上訴，
本院判決如下：
     主  文
上訴駁回。
     理  由
一、按不服地方法院之第一審判決而上訴者，應向管轄第二審之
    高等法院為之。上訴書狀應敘述具體理由。第二審法院認為
    上訴書狀未敘述理由，應以判決駁回之，刑事訴訟法第361
    條第1 項、第2 項、第367 條前段定有明文。而所謂具體理
    由，必係依據卷內既有訴訟資料或提出新事證，指摘或表明
    第一審判決有何採證認事、用法或量刑等足以影響判決本旨
    之不當或違法，而構成應予撤銷之具體事由，始克當之（例
    如：依憑證據法則具體指出所採證據何以不具證據能力，或
    依憑卷證資料，明確指出所為證據證明力之判斷如何違背經
    驗、論理法則）；倘僅泛言原判決認定事實錯誤、違背法令
    、量刑失之過重或輕縱，而未依上揭意旨指出具體事由，或
    形式上雖已指出具體事由，然該事由縱使屬實，亦不足以認
    為原判決有何不當或違法者（例如：對不具有調查必要性之
    證據，法院未依聲請調查亦未說明理由，或援用證據不當，
    但除去該證據仍應為同一事實之認定），皆難謂係具體理由
    ，俾與第二審上訴制度旨在請求第二審法院撤銷、變更第一
    審不當或違法之判決，以實現個案救濟之立法目的相契合，
    並節制濫行上訴（最高法院97年台上字第892 號判決參照）
    。
二、本件上訴人即被告丙○○經原審論以傷害罪，判處有期徒刑
    7 月後，於民國98年8 月3 日具狀提起上訴，上訴理由狀泛
    言被告於97年8 月10日下午於自家前，遇兩位年輕人（按指
    警察乙○○及甲○○）身著短褲、短袖上衣詢問被告之弟謝
    文恭所在，被告本以為該二人與謝文恭有恩怨而與之對答；
    惟對方突然說是警察並要搜身，被告不允許而發生爭執。被
    告以為對方是不良份子，要找被告之麻煩，乃將身上之甲基
    安非他命1 包丟擲於被告家中牆內，以免被告於與對方爭執
    中，對方招徠警察處理，被告必然吃虧，卻為該二人一前一
    後將被告壓制於地上；被告有所掙扎並大喊，以致引來鄰居
    街坊及被告之父母、弟弟前來，惟其等均不知該二人即為警
    察，則被告何有妨害公務行為？又被告及被告之父被該二人
    打得遍體鱗傷，均未提出告訴；再者，警察乙○○及甲○○
    於原審作證時所述內容南轅北轍，相互逕庭，原審採用其等
    證詞作為被告不利之證據，顯有違誤。
三、查原審認被告有妨害公務及傷害罪行為，並依想像競合犯之
    規定從一重論以傷害罪，已敘明係依據證人即警察乙○○及
    甲○○之證詞，並有枋寮醫院所出具之診斷證明書為據。並
    就被告所質疑之「告訴人乙○○於原審審理時證述係將丙○○壓制躺於地上而面部朝告訴人乙○○一情不實，且與證人
    秦華信所證述當日案發現場係其遭面部朝下壓制於地，二者
    相異，是證人乙○○所述遭被告丙○○攻擊並不可採」部分
    ，已詳予敘明其等二人證詞雖有所歧異，但不致影響其證詞
    之證明力（見原判決第7 至8 頁），復敘明證人即被告之鄰
    居丁○○、戊○○及己○○等人在原審之證詞何以不足為被
    告有利之認定之理由（見原判決第9 頁），足見被告之上訴
    理由僅係就原審已調查並敘明理由之事項重新加以爭執，依
    上述說明，顯未敘述具體理由。按之上開規定，被告之上訴
    顯屬違背法律上之程式，應由本院依同法第367 條前段、第
    372條規定，不經言詞辯論逕行判決如主文。
中    華    民    國    98    年    9     月    25    日
                  刑事第一庭    審判長法  官  周賢銳
                                      法  官  施柏宏
                                      法  官  黃仁松
以上正本證明與原本無異。
不得上訴。
中    華    民    國    98    年    9     月    25    日
                                      書記官  林家煜


司法院資訊處製作；財團法人民間司法改革基金會備份。
